【裁判字號】    99,台上,1429
【裁判日期】    990311
【裁判案由】    妨害性自主
【裁判全文】
最高法院刑事判決            九十九年度台上字第一四二九號
上  訴  人  甲○○
選任辯護人  張繼準律師
上列上訴人因妨害性自主案件，不服台灣高等法院台中分院中華
民國九十八年十二月八日第二審判決（九十八年度上訴字第一七
六四號，起訴案號：台灣南投地方法院檢察署九十七年度偵字第
二三五０號），提起上訴，本院判決如下：
    主  文
上訴駁回。
    理  由
按刑事訴訟法第三百七十七條規定，上訴於第三審法院，非以判
決違背法令為理由，不得為之。是提起第三審上訴，應以原判決
違背法令為理由，係屬法定要件。如果上訴理由書狀並未依據卷
內訴訟資料，具體指摘原判決不適用何種法則或如何適用不當，
或所指摘原判決違法情事，顯與法律規定得為第三審上訴理由之
違法情形，不相適合時，均應認其上訴為違背法律上之程式，予
以駁回。本件原判決援引第一審判決所載事實、證據及理由，維
持論處上訴人甲○○犯強制性交罪刑，駁回其在第二審之上訴。
對於上訴人再執不為第一審判決所採之辯解：伊係經被害人Ａ女
同意而與其為性交行為，Ａ女對於伊當時有無持刀之指訴有瑕疵
，不足採信等語，原判決並說明Ａ女就如何遭上訴人以殺害之言
詞脅迫並自一樓推拉至二樓房間強暴得逞等基本事實經過，始終
為明確一致之陳述，且有卷附行政院衛生署○○醫院疑似性侵害
事件驗傷診斷書及函文載明Ａ女會陰部有裂傷、滲血之新傷口為
證，足證Ａ女所述非虛，不能僅以其就上訴人有無持刀乙節之指
訴先後歧異，即全然否定其指訴遭上訴人強制性交之真實性。按
告訴人、證人之陳述有部分前後不符，或相互間有所歧異時，究
竟何者為可採，法院仍得本其自由心證予以斟酌，非謂一有不符
或矛盾，即應認其全部均為不可採信；如其基本事實之陳述，果
與真實性無礙時，仍得予以採信。就此以觀，原判決之論斷說明
並無違背法令情事。上訴意旨就此所謂原判決採證認事違背經驗
法則、證據法則，並有調查未盡、理由不備及矛盾之違法等語，
核係對原審採證認事職權之適法行使任意指摘，顯與法律規定得
為第三審上訴理由之違法情形，不相適合。至上訴意旨指摘原判
決引用第一審判決書有罪部分之事實、證據及理由記載（包括有
關Ａ女於偵查中證述具證據能力之說明），有未記載事實及理由
不備之違法云云，則係誤解刑事訴訟法第三百七十三條前段：「
第二審判決書，得引用第一審判決書所記載之事實、證據及理由
」之規定。本件上訴違背法律上之程式，應予駁回。
據上論結，應依刑事訴訟法第三百九十五條前段，判決如主文。
中    華    民    國  九十九  年    三    月   十一   日
                      最高法院刑事第十庭
                          審判長法官  花  滿  堂
                                法官  黃  正  興
                                法官  陳  東  誥
                                法官  林  錦  芳
                                法官  洪  昌  宏
本件正本證明與原本無異
                                      書  記  官
中    華    民    國  九十九  年    三    月   十五   日
                                                      Ｑ

司法院資訊處製作；財團法人民間司法改革基金會備份。
